臺灣士林地方法院交通事件裁定　　　　 95年度交聲字第853號
原處分機關　交通部公路總局臺北區監理所基隆監理站
異　議　人
即受處分人　甲○○
上列受處分人因違反道路交通管理處罰條例案件，對於交通部公
路總局臺北區監理所基隆監理站於民國95年9 月25日所為之處分
（原處分案號：基監字第裁42-Z00000000號），聲明異議，本院
裁定如下：
    主  文
異議駁回。
    理  由
一、原處分意旨略以：異議人即受處分人甲○○所有車號2A-118
    2 號自用一般小客車於民國95年7 月8 日15時5 分許，在國
    道三號高速公路木柵交流道，行駛高速公路未依規定行駛車
    道，故依道路交通管理處罰條例第33條第1 項第3 款裁處罰
    鍰新臺幣（以下同）3,000 元，並依同條例第第63條第1 項
    記違規點數1 點等語。
二、聲明異議意旨略以：伊在木柵交流不知如何行駛欲問路，但
    怕塞車，故紅燈時停在路旁欲下車問路，因警員在前方拍照
    ，所以伊綠燈後已無法再問，只得直行上交流道往新店方向
    行駛，但絕非為超車而停放該處云云。
三、按汽車行駛於高速公路、快速公路或設站管制之道路，不遵
    使用限制、禁止、行車管制及管理事項之管制規則，而有未
    依規定行駛車道之情形者，處汽車駕駛人3 千元以上6 千元
    以下罰鍰，道路交通管理處罰條例第33條第1 項第3 款定有
    明文。又按汽車駕駛人，未依規定行駛車道，當場不能或不
    宜攔截製單舉發者，得以非固定式科學儀器取得證據資料證
    明其行為違規，記明車輛牌照號碼、車型等可資辨明之資料
    ，以汽車所有人為被通知人製單舉發，此見同條例第7 條之
    2 第1 項第7 款、第2 項第5 款、第4 項規定即明。
四、本件異議人所有之車號2A-1182 號一般自用小客車於前揭時
    地，行駛於高速公路，未依規定行駛車道，經警以非固定式
    之科學儀器取得證據資料等事實，有以科學儀器取得之照片
    2 張附卷可證，甚為明確。異議人未依道路交通管理處罰條
    例第85條規定，檢附相關證據及應歸責人相關證明文件，向
    處罰機關告知應歸責人（即駕駛人），應認異議人即為駕駛
    人，是異議人前揭違規事證明確，堪予認定。
五、異議人雖辯稱伊是因為要問路才在紅燈時停放路邊，並非因
    超車而停放路邊云云，然異議人行駛於高速公路，不依規定
    行駛車道之行為，無論其內心動機究係問路？或係超車，均
    應受處罰。且其行駛於高速公路應先行了解行車路線，並注
    意路標指示，是其辯稱為問路才停在路邊等紅燈，待綠燈見
    警察在前方拍照，已無法問路云云，要難據以免罰。
六、異議人前揭不依規定行駛車道之違規事實，經警以非固定式
    科學儀器取得證據資料，自屬當場不能（宜）攔停舉發，符
    合道路交通管理處罰條例第7 條之2 第1 項第7 款、第2 項
    但書第5 款所列得為逕行舉發之規定，原處分機關依舉發機
    關所為逕行舉發，裁處異議人罰鍰3,000 元，並記違規點數
    1 點，並無違誤，異議人猶執前詞，聲明異議，為無理由，
    應予駁回。
據上論斷，應依道路交通案件處理辦法第19條，裁定如主文。
中　　華　　民　　國　　96　　年　　1 　　月　　24　　日
                  刑事第五庭法  官  周群翔
以上正本證明與原本無異。
如不服本裁定，應於送達後5日內，向本院提出抗告狀。
                            書記官  劉育君
中　　華　　民　　國　　96　　年　　1 　　月　　24　　日
